臺灣高等法院臺南分院刑事判決　　　　　九十一年度上訴字第七三四號　　　　潛
　　　上　訴　人
　　　即　被　告　乙　　　○
　　　選任辯護人　許　永　明
右列上訴人因毒品危害防制條例案件，不服臺灣臺南地方法院九十年度訴字第一二八
八號中華民國九十一年五月七日第一審判決（起訴案號：臺灣臺南地方法院檢察署九
十年度偵字第八四七三號），提起上訴，本院判決如左：
      主      文
原判決撤銷。
乙○意圖販賣而持有第二級毒品，累犯，處有期徒刑伍年陸月。
扣案安非他命拾壹包（毛重肆拾點玖公克），沒收銷燬之；塑膠空袋壹佰貳拾陸個、
電子磅秤壹台，均沒收。
      事      實
一、乙○曾於民國（下同）八十八年間因違反毒品危害防制條例案件，經臺灣臺南地
    方法院判處有期徒刑八月確定，於八十八年十二月九日執行完畢，猶不知悔改，
    復於九十年七月二十五日十六時二十分許，在台南市○○區○○路四段一七二巷
    二七二弄十八之五○號三母宮鐵皮屋男膳房內，意圖販賣而持有第二級毒品安非
    他命十一包合計四十點九公克（毛重），經警當場查獲，並扣得上開毒品及安非
    他命吸食器一組、塑膠空袋一百二十六個、紀錄簿冊二本、電子磅秤一台。
二、案經台南市警察局移送臺灣臺南地方法院檢察署檢察官偵查起訴。
      理      由
一、訊據上訴人即被告乙○矢口否認有販賣安非他命犯行，辯稱：伊祇有吸食安非他
    命，並沒有要販賣而持有安非他命，查獲之毒品係伊向他人以新台幣四萬元之代
    價購買供自己施用的云云。
二、前揭事實，業據被告於本院坦承持有查扣第二級毒品安非他命等情，並經警當場
    發現被告在膳房內整理安非他命，且在膳房內眼睛視線範圍內，查獲有扣案之安
    非他命十一包（毛重四十點九公克）、塑膠空袋一百二十六個、電子磅秤一台在
    案，有台南市警察局逕行搜索報告書、扣押筆錄在卷足憑（見警卷第九、十頁）
    ，據證人即查獲當時在場之丙○○於警訊時證稱：本件查扣之安非他命、電子磅
    秤、塑膠空袋等物均為乙○所有等語（見警卷第六頁），被告於警訊亦坦承：除
    了電子秤不是伊本人所有外，現場扣案之物品均屬伊所有等情（見警卷第二頁）
    ，又扣案之十一包毒品，經台南市警察局以聯勤二○四廠製造之毒品檢驗盒試劑
    檢驗結果，係屬第二級毒品甲基安非他命成分無訛，有檢驗報告單在卷可參（見
    偵查卷第四頁）。而參酌扣案之安非他命十一包，經警個別磅秤計三公克四包、
    二點九公克二包、二點八公克二包、十一點六公克一包、四點六公克一包、一點
    三公克一包（見警卷第二頁反面），倘如被告所言，係向他人購入供自己施用，
    實無全部帶在身，且未依施用之定量帶，復按不同份量分裝，數量又高達十
    一包之多，被告苟非貪圖販賣毒品之暴利，豈有大量價購毒品之理？況經本院勘
    驗結果，扣案之電子磅秤一台，乃簡便精密之電子磅秤，僅為十三公分×七．五
    ×二公分，非市場一般使用之磅秤，塑膠空袋一百二十六個，則與分裝安非他命
    塑膠袋大小規格相同（見本院卷六十八頁），顯係被告磅秤分裝毒品便利販賣毒
    品之犯罪工具，足認被告出於意圖販賣而持有安非他命無疑。被告上開所辯，純
    係圖卸刑責之詞，不足採信。被告於原審聲請訊問之證人即其岳母王素雲證稱：
    塑膠空袋、電子磅秤，非被告所有等語（見一審卷第三十二頁），另外證人丙○
    ○諉稱：不知道塑膠空袋、電子磅秤為何人所有等語（見一審卷第六十一頁），
    嗣於本院翻異前詞，證稱：電子磅秤是三母宮廟祝的，是廟祝用來秤沉香用的云
    云。以及證人甲○○證稱：磅秤聽說好像是廟方秤沉香用的云云，而證人余世全
    亦證稱：好像是在儲藏室找到塑膠空袋、電子磅秤云云（見本院卷第五十九、六
    十二、六十四、六十五頁，其實三母宮之負責人即廟祝乃被告之岳父，經被告於
    警訊陳明，見警卷第三頁），俱與上開事證不符，純係事後勾串護被告之詞，
    均不足採，被告犯行堪以認定。
三、核被告所為，係犯毒品危害防制條例第五條第二項之意圖販賣而持有第二級毒品
    罪。被告持有毒品之低度行為，為意圖販賣毒品而持有之高度行為所吸收，不另
    論罪。被告曾於八十八年間，因違反毒品危害防制條例案件，經原審判處有期徒
    刑八月確定，於八十八年十二月九日執行完畢，有臺灣高等法院被告全國前案紀
    錄表可稽，於五年內再犯本件有期徒刑以上之罪，應依累犯之規定，加重其刑。
四、原審以被告罪證明確，因予論罪科刑，固非無見；惟查扣案之安非他命吸食器壹
    組、紀錄簿冊貳本，原判決未說明乃供被告意圖販賣安非他命而持有罪所用之物
    ，竟予宣告沒收，自有未洽。被告上訴意旨，否認犯罪，雖無足取，然原判決既
    有可議，自屬無可維持，應由本院撤銷改判。爰審酌被告品行、為謀私利持有毒
    品意圖販賣、嚴重戕害社會大眾身心，犯罪後之態度等一切情狀，量處有期徒刑
    五年六月，以示懲儆。扣案之安非他命拾壹包（毛重肆拾點玖公克），係屬毒品
    ，依毒品危害防制條例第十八條第一項前段之規定沒收銷燬之；塑膠空袋壹佰貳
    拾陸個、電子磅秤壹台，係被告供犯罪所用之物，依同條例第十九條第一項宣告
    沒收。至安非他命吸食器壹組、紀錄簿冊貳本，無證據證明為被告所犯意圖販賣
    毒品而持有罪所用之物，不予宣告沒收。
五、據上論斷，應依刑事訴訟法第二百九十九條第一項前段，毒品危害防制條例第五
    條第二項、第十八條第一項前段、第十九條第一項，刑法第十一條前段、第四十
    七條，判決如主文。
本案經檢察官林炎昇到庭執行職務。
中  華  民  國      九十一      年        八        月        七        日
                                臺灣高等法院臺南分院刑事第一庭
                                    審判長法官  茆    臺    雲
                                          法官  李    文    福
                                          法官  蔡    長    林
右正本證明與原本無異。
如不服本判決，應於判決送達後十日內向本院提出上訴狀，其未敘述理由者並應於提
出上訴狀後十日內向本院補提理由書（應附繕本）。
                                    法院書記官  李    培    薇
中  華  民  國      九十一      年        八        月        八        日
附錄本案論罪科刑法條全文：
毒品危害防制條例第五條第二項：
  意圖販賣而持有第二級毒品者，處五年以上有期徒刑，得併科新台幣五百萬元以下
罰金。
